【裁判字號】    97,台抗,818
【裁判日期】    971211
【裁判案由】    給付薪資等
【裁判全文】
最高法院民事裁定              九十七年度台抗字第八一八號
再 抗告 人  甲○○
訴訟代理人  林靜文律師
上列再抗告人因與相對人台灣開利耐特有限公司間請求給付薪資
等事件，對於中華民國九十七年三月二十四日台灣高等法院裁定
（九十七年度勞抗字第五號），提起再抗告，本院裁定如下：
    主  文
再抗告駁回。
再抗告訴訟費用由再抗告人負擔。
    理  由
按對於抗告法院所為抗告有、無理由之裁定再為抗告，僅得以其
適用法規顯有錯誤為理由，並應經原法院之許可；此項許可，以
原裁定所涉及之法律見解具有原則上之重要性者為限，此觀民事
訴訟法第四百八十六條第四項、第五項之規定自明。如原法院認
再抗告應行許可，並添具意見書，逕將訴訟卷宗送交再抗告法院
，再抗告法院審查原法院所添具意見書，認再抗告不應准許，並
不受該意見書所載許可再抗告理由之拘束，而得逕以裁定駁回之
。本件再抗告人對於原法院廢棄台灣台北地方法院（下稱台北地
院）九十六年度勞訴字第一九三號裁定，另為再抗告人供訴訟費
用擔保金額之裁定再為抗告，無非以：伊之配偶許曉雯係符合民
事訴訟法第一百零二條第三項之有資產之人，該規定所指之人應
係有資產於該管轄區內已足，且再抗告人相較於相對人係經濟上
之弱勢，又許曉雯已於民國九十七年四月三十日遷入該管轄區云
云，為其論據。
原法院以：再抗告人並非中華民國國民，其國籍為澳大利亞國籍
，同時為港澳地區人士，有其居留證、港澳居民來往內地通行證
在卷可證。雖再抗告人主張其受僱於相對人期間，均與配偶訴外
人許曉雯住於台北市○○○路○段八十一號四樓之五，該處為其
在中華民國之住所等語，並提出許曉雯戶籍謄本以佐。惟經台北
地院向該址為送達後，遭郵務機關以「應受送達處所查無此人」
為由退回，觀諸卷附之送達證書即明。且再抗告人自九十六年八
月三十一日即已出境，未曾再返回中華民國，亦有內政部入出國
及移民署九十六年十二月三十一日函在卷可稽。據此，自難認其
在中華民國設有住所。此外，再抗告人並未能釋明其在中華民國
境內有資產可供強制執行財產之事實，或其於我國境內有足以賠
償訴訟費用之資產之證明。至於再抗告人雖表示其配偶許曉雯為
有資產之人，請求由其配偶具保證書代供擔保，惟由許曉雯陳明
可知，其並不符民事訴訟法第一百零二條第三項規定，亦非居住
於原法院管轄區域內之人，並審酌再抗告人起訴狀所載之案情尚
非特別繁雜，遂廢棄前開裁定命再抗告人供訴訟費用擔保金額之
裁定，另為擔保金額之裁定，經核於法洵無違誤。再抗告人所陳
上開理由，係屬認定事實當否之問題，核與適用法規是否顯有錯
誤無涉，且亦無所涉及之法律見解具有原則上重要性之情事，不
合於民事訴訟法第四百八十六條第四、五項規定，參照同法第四
百三十六條之五第一項規定，其再為抗告，不應許可。
據上論結，本件再抗告為不合法。依民事訴訟法第四百九十五條
之一第二項、第四百八十一條、第四百四十四條第一項前段、第
九十五條、第七十八條，裁定如主文。
中    華    民    國  九十七  年   十二   月   十一   日
                      最高法院民事第五庭
                          審判長法官  劉  延  村
                                法官  許  澍  林
                                法官  黃  秀  得
                                法官  童  有  德
                                法官  許  正  順
      本件正本證明與原本無異
                                      書  記  官
中    華    民    國  九十七  年   十二   月  二十三  日
                                                Ａ


司法院資訊處製作；財團法人民間司法改革基金會備份。
